【裁判字號】    92,交易,2
【裁判日期】    920605
【裁判案由】    公共危險等
【裁判全文】
臺灣雲林地方法院刑事判決                            九十二年度交易字第二號
    公  訴  人  臺灣雲林地方法院檢察署檢察官
    被      告  乙○○
右列被告因過失致死案件，經檢察官提起公訴（九十一年度偵字第四九二三號），本
院判決如左：
    主  文
乙○○服用酒類，不能安全駕駛動力交通工具而駕駛，處拘役肆拾日，如易科罰金，
以參佰元折算壹日。又因過失傷害人，處拘役肆拾日，如易科罰金，以參佰元折算壹
日。應執行拘役柒拾日，如易科罰金，以參佰元折算壹日。
    事  實
一、乙○○之汽車駕駛執照業於民國（下同）八十九年間逾期未換發新照，已不得使
    用駕車，竟於九十一年十一月二十日晚間，在飲酒後，明知其控制力及注意力均
    已達無法安全駕駛動力交通工具之程度，仍駕駛原車牌號碼ＧＸ－１５９７號未
    懸掛車牌之自小貨車，自雲林縣虎尾鎮○○○路由南往北方向行駛；又於同日晚
    間十一時十八分許，駕駛上開自小貨車途經虎尾鎮○○路三四三號前時，乙○○
    原應注意汽車行駛時，駕駛人應注意車前狀況，隨時採取必要之安全措施，以避
    免危險發生，而依當時狀況，天候晴、夜間有照明、視距良好，且該道路路面為
    柏油路、無缺陷、無障礙物，又無其他客觀上不能注意之情事，其能注意，竟因
    酒後影響其注意能力，而疏未注意車前狀況，適甲○○與林雅惠二人正沿虎尾鎮
    ○○路自北往南靠左邊徒步行經該處時，甲○○因繞過路邊停車而往道路內側繞
    行時，為乙○○所駕上開車輛之右車門擦撞，受有胸部挫傷、左膝及左小腿鈍挫
    傷等傷害。嗣經林雅惠向警方報案然未告知犯罪嫌疑人後，乙○○於偵查機關未
    知犯罪嫌疑人時，主動向到場處理之員警坦承酒後駕車肇事，自首而接受裁判。
    乙○○經警在現場檢測其呼氣酒精濃度結果每公升達○．八五毫克。
二、案經甲○○訴請雲林縣警察局虎尾分局移送臺灣雲林地方法院檢察署檢察官偵查
    起訴。
    理  由
一、前揭事實，業經被告乙○○坦白承認，核與告訴人甲○○之指訴情節相符，並有
    道路交通事故調查報告表一紙及現場照片七幀附偵查卷，與財團法人天主教若瑟
    醫院之診斷證明書、刑法一百八十五條之三案件測試觀查紀錄表各一紙、雲林縣
    警察局舉發違反道路交通管理事件通知書影本二紙、及證人林雅慧之警詢筆錄附
    警卷可參，足信屬實。
二、按車輛行駛時，駕駛人應注意車前狀況，並隨時採取必要之安全措施，道路交通
    安全規則第九十四條第三項定有明文。經查，肇事當時天候晴、夜間有照明、視
    距良好，道路路面為柏油路、無缺陷、無障礙物等情，為被告所不爭執，且有上
    開道路交通事故調查報告表各項記載足供參考，並有前開現場照片可參，足信無
    誤。被告本應依上開規定，注意車前狀況，並隨時採取必要之安全措施，以避免
    危險之發生；且依當時情形，又無其他不能注意之情事，其能注意，竟疏未注意
    ，而擦撞當時正沿虎尾鎮○○路自北往南靠左邊徒步行經該處，因繞過路邊停車
    而往道路內側繞行之告訴人，使告訴人受有前開傷害，被告有過失，足以認定。
    且駕駛汽車擦撞行人，通常均足以使行人受傷，故被告之過失與告訴人之傷害間
    有相當之因果關係，足以認定。本件事証明確，應予依法論科。
三、核被告服用酒類，不能安全駕駛動力交通工具而駕駛之所為，係犯刑法第一百八
    十五條之三之公共危險罪；被告駕駛車輛，應注意而未注意，致傷害告訴人之所
    為，係犯同法第二百八十四條第一項前段之過失傷害罪。被告駕駛執照逾期未依
    規定換發新照，依道路交通安全規則第五十二條第五項規定，已不得使用駕車，
    如再予駕車，則與無照駕駛同。被告無駕駛執照、及酒醉駕車，因而致人受傷，
    依法應負刑事責任，其所犯過失傷害罪部分，應依道路交通管理處罰條例第八十
    六條第一項規定加重其刑。又被告所犯上開二罪，行為互殊、犯意有別，應予分
    論併罰。又被告於偵查機關未知犯罪嫌疑人時，即主動向到場處理之警員坦承酒
    後駕車肇事之情，業經證人即參與本案現場處理之警員丙○○結證屬實，其所犯
    上開二罪，均應依自首之規定減輕其刑；且與上開過失傷害加重其刑部分先加後
    減。爰審酌被告並無犯罪之前科記錄，有台灣高等法院被告全國前案紀錄表可稽
    ，然平時有飲酒之習慣，無固定之工作，又拒不回家幫助家人耕作，業經被告自
    承在卷，素行欠佳，與被害人所受之傷害尚輕，及被告犯後坦承犯行，惟未與告
    訴人達成和解，賠償告訴人之損失等一切情狀，分別量處如主文所示之刑，併分
    別諭知易科罰金之折算標準，及定應執行之刑。
四、據上論斷，應依刑事訴訟法第二百九十九條第一項前段，刑法第一百八十五條之
    三、第二百八十四條第一項前段、第六十二條前段、第四十一條第一項前段、第
    五十一條第六款，道路交通管理處罰條例第八十六條第一項，罰金罰鍰提高標準
    條例第一條前段、第二條，判決如主文。
本案經檢察官丁○○到庭執行職務。
中      華      民      國    九十二    年      六      月      五      日
                                         臺灣雲林地方法院刑事第一庭
                                             法  官
右正本證明與原本無異。
如不服本判決應於送達後十日內向本院提出上訴狀。（須附繕本）。
                                             書記官
中      華      民      國    九十二    年      六      月      五      日
附錄法條：
刑法第一百八十五條之三、
服用毒品、麻醉藥品、酒類或其他相類之物，不能安全駕駛動力交通工具
而駕駛者，處一年以下有期徒刑、拘役或三萬元以下罰金。
刑法第二百八十四條第一項
因過失傷害人者，處六月以下有期徒刑、拘役或五百元以下罰金，致重傷
者，處一年以下有期徒刑、拘役或五百元以下罰金。


司法院資訊處製作；財團法人民間司法改革基金會備份。
